臺灣彰化地方法院刑事判決　　　　　　　 94年度易字第788號
公　訴　人　臺灣彰化地方法院檢察署檢察官
被　　　告　乙○○
上列被告因竊盜等案件，經檢察官聲請簡易判決處刑（94年度偵
字第2868號）及移送併案審理（94年度偵字第3102、4205、4722
、5062號），本院彰化簡易庭認不宜以簡易判決處刑，簽移本院
改依通常程序審理，被告於準備程序期日就被訴事實為有罪之陳
述，經本院合議庭裁定由受命法官獨任進行簡式審判程序，判決
如下：
    主  文
乙○○連續踰越安全設備竊盜，累犯，處有期徒刑貳年。
    事  實
一、乙○○前因竊盜案件，經本院以89年度彰簡字第722 號判決
    判處有期徒刑7 月，緩刑3 年確定；緩刑期間內又因竊盜案
    件，經本院以91年度易字第1204號判決判處有期徒刑1 年，
    上訴後於民國92年4 月16日經臺灣臺中高等法院以92年度上
    易字第522 號判決駁回上訴確定；前開緩刑宣告並經裁定撤
    銷，而接續執行前開二罪，已於93年9 月2 日縮短刑期假釋
    出監付保護管束，並於93年12月4 日縮刑期滿未經撤銷假釋
    ，視為執行完畢。猶不知悔改，因染有毒癮，缺錢購買毒品
    ，竟基於意圖為自己不法所有之概括犯意，自94年4 月6 日
    起至94年6 月14日止，先後於附表所示之時間、地點，獨自
    徒手以附表1 所示之方法，連續9 次竊取辛○○等人如附表
    所示之財物（詳細犯罪時間、犯罪地點、犯罪方法、被害人
    及竊得財物均如附表1 所示），其中編號3 、5 、9 之竊盜
    犯行，乙○○於侵入各該被害人之住宅後，正在搜尋財物之
    際即為附表1 所示之人發現，並報警查獲而未竊得財物。嗣
    分別於附表2 所示之時間、地點為警查獲，並查獲如附表2
    所示之財物。
二、案經被害人庚○○、己○○、丙○○及戊○○訴由彰化縣警
    察局彰化分局先後報請臺灣彰化地方法院檢察署檢察官偵查
    後聲請簡易判決處刑及移送併案審理。
    理  由
一、被告乙○○於準備程序中，先就上開犯罪事實為有罪之陳述
    ，且所犯係死刑、無期徒刑、最輕本刑為3 年以上有期徒刑
    以外之罪，經本院合議庭依刑事訴訟法第273 條之1 第1 項
    之規定，裁定由法官一人獨任進行簡式審判程序，合先敘明
    。
二、前揭事實，業據被告迭於警詢、偵查及本院審理時坦承不諱
    ，核與證人即告訴人庚○○、己○○、丙○○及戊○○、證
    人即被害人辛○○、甲○○、丁○○、子○○、壬○及證人
    林錫龍、鄭順成於警詢中證述之情節相符，復有贓物認領保
    管單、車輛竊盜車牌失竊資料個別查詢報表－查詢車輛認可
    資料各1 紙及現場照片24張附卷可稽，足徵被告自白與事實
    相符，堪予採信。本案事證已臻明確，被告犯行應堪認定。
三、按上訴人於夜間以柴刀將被害人之窗戶毀壞，侵入其住宅行
    竊，應構成於夜間毀越安全設備，侵入住宅竊盜之罪，最高
    法院45年台上字第1443號判例意旨可資參照，是住宅之窗戶
    應為安全設備無疑；次按毀越門扇而入室行竊，其越入行為
    即屬侵入住宅，已結合於所犯加重竊盜之罪質中，無更行構
    成侵入住宅罪之理，最高法院27年上字第1887號判例可資參
    照，是被告就附表1 編號8 所示踰越被害人住宅之窗戶入內
    竊盜之犯行，除構成刑法第321 條第1 項第2 款之踰越安全
    設備竊盜之加重竊盜罪外，自無再論以同法第306 條第1 項
    無故侵入他人住宅罪之必要。核被告所為如附表1 編號1 、
    2 、4 、6 、7 所示之犯行，係犯刑法第320 條第1 項之普
    通竊盜罪；附表1 編號3 、5 、9 所示之犯行，係犯刑法第
    306 條第1 項之無故侵入他人住宅罪、第320 條第3 項、第
    1 項之普通竊盜未遂罪；編號8 所示之犯行，係犯刑法第32
    1 條第1 項第2 款踰越安全設備竊盜罪。被告如附表1 編號
    3 、5 、6 所示之犯行，係以侵入他人住宅之方法，實施竊
    盜他人財物之目的，是其所犯普通竊盜未遂罪與無故侵入他
    人住宅罪二罪間，具有方法、目的之牽連犯關係，應依刑法
    第55條之規定，從一重論以普通竊盜未遂罪。又其先後9 次
    竊盜、竊盜未遂及加重竊盜之犯行，時間緊接，所犯係犯罪
    基本構成要件相同之罪名，顯係基於概括犯意反覆為之，為
    連續犯，應依同法第56條之規定以踰越安全設備竊盜之一罪
    論，並加重其刑。附表1 所示之犯罪事實，除編號3 之竊盜
    及侵入他人住宅之犯行外，其餘竊盜及侵入他人住宅犯行雖
    均未據檢察官提起公訴，惟該部分竊盜及侵入他人住宅之犯
    行與檢察官聲請簡易判決處刑經本院論罪之犯行，有連續竊
    盜及連續侵入住宅之裁判上一罪關係，且經檢察官移送併案
    審理，本於審判不可分之原則，均為起訴效力所及，本院自
    應併予審理，附此敘明。至聲請簡易判決處刑書固僅就附表
    1 編號3 之普通竊盜未遂部分起訴，惟按裁判上一罪案件，
    檢察官就犯罪事實一部起訴者，依刑事訴訟法第267 條規定
    ，其效力及於全部，受訴法院基於審判不可分原則，對於未
    經起訴之其餘事實，應一併審判，此為犯罪事實之一部擴張
    ；而刑事訴訟法第300 條所規定，有罪之判決，得就起訴之
    犯罪事實，變更檢察官所引應適用之法條者，係指法院在事
    實同一之範圍內，不變更起訴之犯罪事實，亦即在不擴張及
    減縮原訴之原則下，於不妨害基本社會事實同一之範圍內，
    始得自由認定事實，適用法律，二者不能混為一談；是以，
    起訴之基本社會事實並非同一，自不發生變更起訴法條問題
    （最高法院78年度台上字第3761號、92年度台上字第1841號
    判決意旨參照）；準此，本件就犯罪事實擴張之部分（即附
    表1 編號8 部分），基於審判不可分原則，本院既應一併審
    判，則起訴之基本社會事實已非同一，自不發生變更起訴法
    條之問題，併此敘明。又查被告曾因竊盜案件，經本院以89
    年度彰簡字第722 號判決判處有期徒刑7 月，緩刑3 年確定
    ；緩刑期間內又因竊盜案件，經本院以91年度易字第1204
    號判決判處有期徒刑1 年，上訴後於92年4 月16日經臺灣臺
    中高等法院以92年度上易字第522 號判決駁回上訴確定；前
    開緩刑宣告並經裁定撤銷，而接續執行前開二罪，已於93年
    9 月2 日縮短刑期假釋出監付保護管束，並於93年12月4 日
    縮刑期滿未經撤銷假釋，視為執行完畢，有卷附臺灣高等法
    院被告前案紀錄表足參，其受有期徒刑之執行完畢，5 年內
    再犯有期徒刑以上之罪，為累犯，應依法遞予加重其刑。爰
    審酌被告被告年青力壯，前已因竊盜案件經法院判刑確定2
    次並均執行完畢，仍不知悔改，竟又因染上毒癮致缺錢購買
    毒品，即履犯本案之竊盜犯行，顯然欠缺法紀觀念，且其多
    以侵入住宅之方式竊取他人財物，對人民居住安全構成極大
    之威脅及壓力，所生危害非輕，有施以一定期間監禁及矯正
    之必要，惟念其所竊取財物之價值非鉅，及其於偵審中均坦
    承犯行，犯後態度良好等一切情狀，量處如主文所示之刑，
    以示懲儆。
四、另併辦意旨（臺灣彰化地方法院檢察署94年度偵字第5062號
    ）略以：被告乙○○基於同前意圖為自己不法所有之概括犯
    意，另於(1)94年4 月6 日中午12時許無故侵入被害人洪雪梅
    位在彰化縣彰化市○○路7 號之住宅（未據告訴），竊取被
    害人洪雪梅所有之現金新臺幣（下同）200 元；(2)94年4 月
    7 日凌晨5 時許之夜間，侵入被害人癸○○位在彰化縣彰化
    市○○路○ 段224 巷37號之住宅，竊取被害人癸○○所有之
    現金60元，因認被告涉犯刑法第320 第1 項普通竊盜罪嫌及
    同法第321 條第1 項第1 款夜間侵入住宅竊盜罪嫌，移請本
    院與前揭已起訴論罪科刑部分一併審理等語。惟被告於本院
    審理中堅詞否認前開犯行，而證人即被害人洪雪梅、癸○○
    於警詢中均明確證稱渠等並無任何現金遭竊，亦未曾將現金
    或皮包置放於被告於警詢中所供稱竊盜現金之桌子等語（參
    洪雪梅、癸○○於94年5 月24日之警詢筆錄），且又無任何
    其他證據足供本院認定被告有檢察官所指之前開竊盜犯行，
    實難認檢察官移送併辦部分與本件已起訴論罪之竊盜犯行有
    何裁判上一罪關係，本院自無從併與審理，爰退由臺灣彰化
    地方法院檢察署另為適法之處理。
據上論斷，應依刑事訴訟法第452 條、第273 條之1 第1 項、第
299 條第1 項前段，刑法第56條、第321 條第1 項第2 款、第30
6 條第1 項、第55條、第47條，罰金罰鍰提高標準條例第1 條前
段，判決如主文。
本案經檢察官鮑慧忠到庭執行職務。
中　　華　　民　　國　　94　　年　　9 　　月　　9　 　日
                  刑事第一庭  法  官  吳永梁
以上正本證明與原本無異。
如不服本判決，應於判決送達後10日內，向本院提出上訴狀（須
附繕本）。
告訴人或被害人對於判決如有不服具備理由請求檢察官上訴者，
其上訴期間之計算係以檢察官收受判決正本之日期為準。
中　　華　　民　　國　　94　　年　　9　　月　　12     日
　日                          書記官  陳美敏
附表1：
┌──┬──────────┬─────────┬───┬─────────┐
│編號│     犯罪時間       │    犯罪地點      │被害人│犯罪方法及所得財物│
├──┼──────────┼─────────┼───┼─────────┤
│ 1  │94年4月6日10時許    │彰化縣彰化市竹中里│辛○○│未經被害人同意，徒│
│    │                    │三竹路89號        │      │手打開未上鎖之大門│
│    │                    │                  │      │後侵入住宅（未據告│
│    │                    │                  │      │訴），竊取客廳桌子│
│    │                    │                  │      │抽屜內硬幣新臺幣（│
│    │                    │                  │      │下同）30元        │
├──┼──────────┼─────────┼───┼─────────┤
│ 2  │94年4月6日11時許    │彰化縣彰化市竹中里│甲○○│未經被害人同意，見│
│    │                    │三竹路55號        │      │大門未關，即徒手侵│
│    │                    │                  │      │入住宅（未據告訴）│
│    │                    │                  │      │，竊取房間內桌上硬│
│    │                    │                  │      │幣20元            │
├──┼──────────┼─────────┼───┼─────────┤
│ 3  │94年4月8日12時10分許│彰化縣彰化市大竹里│庚○○│未得被害人之同意，│
│    │                    │彰南路2段459號    │      │見大門未關，即徒手│
│    │                    │                  │      │侵入住宅竊盜，於搜│
│    │                    │                  │      │尋財物之際即為張智│
│    │                    │                  │      │翔發現而未竊得財物│
├──┼──────────┼─────────┼───┼─────────┤
│ 4  │94年4月15日10時許   │彰化縣彰化市竹中里│丁○○│未得被害人同意，見│
│    │                    │三竹路25巷3號     │      │大門未關，即徒手侵│
│    │                    │                  │      │入住宅（未據告訴）│
│    │                    │                  │      │，竊取屋內金項鍊2 │
│    │                    │                  │      │條（各為3 錢、6 錢│
│    │                    │                  │      │重）、手錶1 只及新│
│    │                    │                  │      │、舊鈔約12,000元  │
├──┼──────────┼─────────┼───┼─────────┤
│ 5  │94年4月15日16時20分 │彰化縣彰化市大竹里│己○○│未得被害人同意，徒│
│    │許                  │彰南路2段186巷14號│      │手打開未上鎖之大門│
│    │                    │                  │      │後侵入住宅竊盜，於│
│    │                    │                  │      │搜尋財物之際即為張│
│    │                    │                  │      │玉花之夫黃清賓發現│
│    │                    │                  │      │而未竊得財物      │
├──┼──────────┼─────────┼───┼─────────┤
│ 6  │94年5月4日16時30分許│彰化縣彰化市○○路│子○○│以自備之機車鑰匙1 │
│    │                    │2段364號前        │      │支（已丟棄而未扣案│
│    │                    │                  │      │）啟動並竊取車牌號│
│    │                    │                  │      │碼IDA─182號重型機│
│    │                    │                  │      │車1部             │
├──┼──────────┼─────────┼───┼─────────┤
│ 7  │94年5月4日17時許    │彰化縣彰化市安溪里│壬  ○│未經被害人之同意，│
│    │                    │安溪莊26號        │      │徒手打開未上鎖之大│
│    │                    │                  │      │門後侵入住宅（未據│
│    │                    │                  │      │告訴），竊取屋內桌│
│    │                    │                  │      │上硬幣11元        │
├──┼──────────┼─────────┼───┼─────────┤
│ 8  │94年5月4日18時許    │彰化縣彰化市安溪里│丙○○│徒手踰越該住宅廚房│
│    │                    │安溪莊4號之1      │      │未上鎖之窗戶，進入│
│    │                    │                  │      │住宅竊取21吋電視機│
│    │                    │                  │      │1台               │
├──┼──────────┼─────────┼───┼─────────┤
│ 9  │94年6月14日11時40分 │彰化縣彰化市大竹里│戊○○│未得被害人同意，徒│
│    │許                  │竹中路59巷16號    │      │手打開未上鎖之大門│
│    │                    │                  │      │後侵入住宅竊盜，於│
│    │                    │                  │      │搜尋財物之際，即為│
│    │                    │                  │      │戊○○發現而未竊得│
│    │                    │                  │      │財物              │
└──┴──────────┴─────────┴───┴─────────┘
附表2：
┌──┬─────────┬────────────┬────────────────┐
│編號│    查獲時間      │      查獲地點          │（一）查獲財物                  │
│    │                  │                        │（二）扣案之犯罪工具            │
├──┼─────────┼────────────┼────────────────┤
│ 1  │94年4月8日12時20分│彰化縣彰化市○○里○○路│（一）無                        │
│    │許                │2 段459 號（經被害人報警│（二）無                        │
│    │                  │而當場查獲）            │                                │
├──┼─────────┼────────────┼────────────────┤
│ 2  │94年4月15日16時20 │彰化縣彰化市○○里○○路│（一）無                        │
│    │分許              │2 段186 巷14號（經被害人│（二）無                        │
│    │                  │報警而當場查獲）        │                                │
├──┼─────────┼────────────┼────────────────┤
│ 3  │94年5月12日15時24 │經通知乙○○至彰化縣警察│（一）手錶1 只及新、舊鈔共12,000│
│    │分許              │局彰化分局為警詢問後，始│      元（業據害人丁○○領回）  │
│    │                  │查悉上情                │（二）無                        │
├──┼─────────┼────────────┼────────────────┤
│ 4  │94年6 月14日11時40│彰化縣彰化市○○里○○路│（一）無                        │
│    │分許              │59巷16號（經被害人戊○○│（二）無                        │
│    │                  │通知鄰居林錫龍協助追捕）│                                │
└──┴─────────┴────────────┴────────────────┘
附錄本案所犯法條全文
中華民國刑法第321條
犯竊盜罪而有左列情形之一者，處六月以上、五年以下有期徒刑
：
一  於夜間侵入住宅或有人居住之建築物、船艦或隱匿其內而犯
    之者。
二  毀越門扇、牆垣或其他安全設備而犯之者。
三  攜帶兇器而犯之者。
四  結夥三人以上而犯之者。
五  乘火災、水災或其他災害之際而犯之者。
六  在車站或埠頭而犯之者。
前項之未遂犯罰之。
中華民國刑法第306條
無故侵入他人住宅、建築物或附連圍繞之土地或船艦者，處一年
以下有期徒刑、拘役或三百元以下罰金。
無故隱匿其內，或受退去之要求而仍留滯者，亦同。
